# 【求助陈版】股份支付在预期业绩不达标情况下加速行权的会计处理

提问人：123456Sevguo 时间：2020-04-29 20:33:03
陈版您好，请教一个关于股份支付的问题。
某公司在202X年做了一份以权益工具结算的股权激励计划，约定等待期内附业绩条件，业绩条件达标即可行权，但是由于今年新冠疫情影响，预计所有激励对象在等待期内无法达到约定的业绩条件，由于上市计划，现需要对未完结的股权激励计划做加速行权处理，但是由于预期业绩不达标，加速行权情况下可以不做任何会计处理么？还是仍然需要进行加速行权会计处理？但在预期业绩不达标的情况下如何进行加速行权会计处理呢？
望陈版主不吝赐教，万分感谢！

回答人：chenyiwei
这个问题可以参考证监会会计部组织编写的《上市公司执行企业会计准则案例解析（ 2019 ）》中的“案例9-04 股份支付计划的取消与作废”。两种理解均可，但证监会的观点更倾向于在业绩不达标而取消股份支付计划的情况下，也按照加速可行权处理。